【裁判字號】    98,交簡上,145
【裁判日期】    981021
【裁判案由】    公共危險
【裁判全文】
臺灣臺北地方法院刑事判決           98年度交簡上字第145號
上  訴  人
即  被  告  甲○○
上列被告因公共危險案件，不服本院98年度北交簡字第600號中
華民國97年11月20日第一審簡易判決（起訴案號：98年度偵字第
6916號），提起上訴，本院管轄之第二審合議庭判決如下：
    主  文
上訴駁回。
    事  實
一、甲○○前於民國94年間，因犯公共危險罪，經臺灣地方法院
    檢察署檢察官偵查後，以95年度緩字第248號為緩起訴處分
    。但甲○○並未因而心生警惕，於緩起訴期間，又犯公共危
    險罪，經本院於95年4月10日以95年度北交簡字第744號判處
    罰金銀元27000元確定。其前開緩起訴並經撤銷，本院於96
    年1月2日另以95年度北交簡字第2905號判處罰金新臺幣（下
    同）85000元確定。適逢中華民國九十六年罪犯減刑條例公
    布施行，其前開科刑各減為罰金42500元、40500元，合併定
    應執行罰金81000元。於96年10月11日執行完畢。惟甲○○
    竟再於97年3月間三犯公共危險罪，經本院於97年5月5日以
    97年度北交簡字第721號判處有期徒刑4月，併科罰金12萬元
    確定，有期徒刑部分於97年12月26日執行完畢，罰金刑部分
    ，於98年1月19日繳清執行完畢。其竟仍不知悔改，於受前
    開之有期徒刑及罰金刑執行完畢一個月餘之98年2月21日凌
    晨，復在臺北市大安區○○○路○段222號B1飲酒後，飲至當
    日凌晨3時餘許結束，明知已達不能安全駕駛動力交通工具
    之程度，竟猶不知悔改，仍騎乘車牌號碼KZQ-412號重型機
    車行駛於道路。嗣於同日凌晨4時20分許，行經臺北市大安
    區○○○路○段41巷口時，為警攔查。經警以酒精濃度測定
    器測得其酒後呼氣酒精濃度達每公升1.02毫克，而查悉上情
    。
二、案經臺北市政府警察局大安分局報告臺灣臺北地方法院檢察
    署檢察官偵查後聲請簡易判決處刑。
    理  由
一、訊據甲○○被告固坦承於上開時、地，酒後騎乘上開機車滑
    行一小段路，以及其於上開時、地，為警查獲後，經警以酒
    精濃度測定器測得其酒後酒精濃度為每公升1.02毫克等情不
    諱，惟矢口否認有何公共危險之犯行，並辯稱: 當時我已經
    拜託友人載我，但因路況差又下雨，車體加上我的重量，我
    友人跌倒，車子因老舊無法發動，所以換成我發動，我載友
    人滑行一段路口，確定可以發動，要下車換我友人騎車，警
    察就來了，我不知道我這樣是否算酒後駕車云云。惟查:
  (一)證人鄭奇玲雖未於本院審理時到庭陳述，惟被告對於證人於
    警詢時所為之陳述，於本院調查證據時並未爭執，依刑事訴
    訟法第159條之5第2項規定，自得為證據。合先敘明。
  (二)被告甲○○酒後呼氣酒精濃度達每公升1.02毫克，仍騎乘車
    牌號碼KZQ-412號重型機車，行駛於道路，於同日凌晨4時20
    分許，行經臺北市大安區○○○路○段41巷口時，為警攔查
    等情，除據被告於偵查中供承: 98年2月21日凌晨在上址喝
    完酒要回新莊居所，因車子熄火，我把車牽起來，鄭奇玲發
    不動，由我發動車子，並且由我載鄭奇玲滑行了一段距離，
    約一個巷子到一個巷口的距離等情不諱（參偵卷第28頁）外
    ，並據證人鄭奇玲於警詢時陳述: 甲○○在NIGHT9%PERSON[
    （即上址）喝酒，約4時前離開，我們走到和平東路與金山
    南路口某便利商店前停車處停約20-30分鐘，本來我騎車載
    他，但因摔倒車子熄火，甲○○來幫忙發動車子，確定車子
    可以動後，由甲○○載我滑行一段路程至41巷。警方攔停時
    ，是甲○○騎車等語在案（參偵卷第10頁）。且有酒測告知
    單、酒精濃度測定紀錄表（內載酒測值為1.02MG/L、生理平
    衡檢測表（內載被告共進行直線步行10公尺後令其迴轉走回
    原地; 雙腳併攏、雙手緊貼大腿、將一腳向前抬高離15公分
    ，並停止不重30秒; 雙腳併攏、雙手向前平伸、閉眼、輪流
    使用左右手的食指指尖觸摸鼻尖、閉雙眼、30秒內朗誦阿拉
    伯數字由1001至1030;用筆在兩個同心圓之間的0.5公分環狀
    帶內劃另一個圓等項目。其中用筆在兩個同心圓之間的0.5
    公分環狀帶內劃另一個圓項目不合格）、刑法第185條之3案
    件測試觀察紀錄表等在卷可稽（參偵卷第14-16頁）。足認
    被告上開出於任意性之自白，核與事實相符，而可採信。
  (三)按行政院國軍退除役官兵輔導委員會臺北榮民總醫院88年8
    月5日（88）北總內字第26868號函：酒精對人體之影響程度
    ，若以呼氣酒精濃度測試器測得之呼氣濃度達到每公升0.25
    毫克時，即會造成輕度協調功能降低；呼氣酒精濃度達每公
    升0.5毫克時，反應較慢，感覺減低；達到每公升0.75毫克
    時，思考與個性行為均會改變；達到每公升1.0毫克時，步
    態不穩，噁心嘔吐，精神混惑不清晰；達到每公升1.5毫克
    時，說話不清楚，感覺喪失，視力模糊；達到每公升2.0毫
    克時，體溫與血糖均降低，肌肉控制差，甚至會導致癲癇發
    作；達到每公升3.5毫克時，則已經神智不清，反射減低，
    甚至呼吸抑制。本件被告接受酒後吐氣酒精濃度測結果，其
    酒後吐氣酒精濃度高達每公升1.02毫克，足見其當時應已達
    步態不穩，精神混惑不清晰之程度，其對於動力交通工具之
    操控力、注意力均已因其飲用酒類而受有影響，並已達不能
    安全駕駛之程度已明。則其自不應再駕駛動力交通工具，如
    該車確因老舊無法使用，自應先將之暫停路旁，以其他方式
    返家，然其卻仍坐上機車發動車輛，並騎乘該車搭載證人鄭
    奇玲行駛於道路，危害該路段用路人之公共安全。其所為自
    已該當於刑法第185條之3公共危險之要件至為明確。
  (四)至於被告雖執上詞置辯。但查，刑法第185條之3酒後駕車公
    共危險罪，其立法旨在維護交通安全，防止交通事故之發生
    。是行為人酒後駕車行駛於道路，不論其行駛之距離有多遠
    ，其均會使其他用路人產生不可預知之危險。本件被告於當
    時酒後吐氣酒精濃度已高達每公升1.02毫克，其已無法安全
    駕駛，縱其駕車行駛之距離不長，仍會使在該路段用路人產
    生危險，自仍予處罰。因此，被告上開所辯各節，並無可採
    。
  (五)綜上，本件被告公共危險之犯行，事證明確，洵堪認定，應
    依法論科。
二、核被告所為，係犯刑法第185之3條服用酒類不能安全駕駛動
    力交通工具而駕駛罪。被告前於97年3月間因犯公共危險罪
    ，經本院判處有期徒刑4月，併科罰金12萬元確定，有期徒
    刑部分於97年12月26日執行完畢，罰金刑部分，於98年1月1
    9日繳清執行完畢，此有臺灣高等法院被告前案紀錄表在卷
    可稽。其於受前開有期徒刑之執行完畢後，5年內故意再犯
    本件有期徒刑以上之罪，為累犯，應依刑法第47條第1項加
    重其刑。原審判決以被告前開犯行，事證明確，依刑事訴訟
    法第449條第1項前段、第3項，刑法第185條之3、第47條第1
    項、41條第1項前段、第42條第3項前段，刑法施行法第1條
    之1等規定，量處被告有期徒刑6月，併科罰金12萬元，及諭
    知易科罰金、易服勞役之折算標準，其認事用法及量刑均屬
    妥適，原判決並無違誤。被告以原審判決量刑過重，且其行
    為不構成酒後駕車之公共危險罪等為由提起上訴。惟按量刑
    之輕重，係屬事實審法院得依職權自由裁量之事項，苟已斟
    酌刑法第57條各款所列情狀，而未逾越法定刑度，不得遽指
    為違法。原判決既已審酌被告先前之數次酒後駕車公共危險
    罪之前科，且參與被告犯罪之動機、目的、手段、所造成之
    危害、其素行、生活狀況及智識程度等一切情狀，量處前述
    之刑，原審就刑罰裁量職權之行使，並未逾越法律所規定之
    範圍，亦無濫用權限之情形，自不得認其量刑有何不當，被
    告認原審量刑過重，難認有理由。又被告仍執陳詞否認其行
    為已核當於酒後駕車之犯行，承前述事證，亦無理由，應予
    以駁回。
據上論斷，應依刑事訴訟法第455條之1第1項、第3項、第368條
，判決如主文。
本案經檢察官蔡彥守到庭執行職務
中    華    民    國    98    年    10    月    21    日
                  刑事第四庭  審判長法  官  郭惠玲
                                    法  官  李明益
                                    法  官  李桂英
上正本證明與原本無異。
不得上訴。
                                    書記官  嚴君珮
中    華    民    國    98    年    10    月    21    日
附錄本案論罪科刑法條：
中華民國刑法第185條之3
服用毒品、麻醉藥品、酒類或其他相類之物，不能安全駕駛動力
交通工具而駕駛者，處1年以下有期徒刑、拘役或科或併科15 萬
元以下罰金。


司法院資訊處製作；財團法人民間司法改革基金會備份。
